臺灣高等法院花蓮分院民事裁定　　　　　　96年度抗字第45號
抗　告　人　甲○○
上列抗告人因與相對人（即債權人乙○○）間確定執行費用事件
，對於中華民國96年8月2日臺灣臺東地方法院96年度執聲字第1
號裁定提起抗告，本院裁定如下：
    主  文
抗告駁回。
抗告程序費用由抗告人負擔。
    理  由
一、原裁定以：本件拆屋還地強制執行事件，經以96年度執字第
    1564號執行完畢，抗告人應賠償相對人執行費用額為執行費
    新台幣2,400元、警員旅費新台幣3,000元、土地鑑界費新台
    幣4,000元、拆除及復原工程費新台幣75,000元，合計新台
    幣84,400元。
二、抗告意旨略以：本件拆屋還地執行當日（7月11日），被抗
    告人向抗告人長子夫婦、次子、警員及訴外人楊秀瑩之夫協
    議配合拆屋還地之執行，並承諾抗告人不必負擔強制執行費
    用，爰請求廢棄原裁定等語。
三、按債權人因強制執行而支出之費用，得求償於債務人者，得
    準用民事訴訟法第91條第1項規定，向執行法院聲請確定其
    數額，強制執行法第29條第1項定有明文。該聲請確定強制
    執行費用之程序，僅在確定強制執行費用之數額，並非在就
    強制執行費用請求權利存在與否為確定，故法院於此程序中
    不得就當事人是否具有強制執行費用償還義務為審究，當事
    人亦僅得就各該費用之數額予以爭執。至於此項費用請求權
    利是否存在之抗辯（例如清償、免除、抵銷、和解等），則
    應於執行時依強制執行法第14條提起執行異議之訴。
四、本件抗告意旨所指抗告人不必負擔強制執行費用之承諾，經
    調閱該執行卷，執行筆錄記載內容與抗告人所述不同，且當
    場債務人亦即抗告人之子並拒絕簽名，有上開筆錄附卷可參
    ，故並無證據證明有抗告人所述之情形，況縱抗告人所述屬
    實，依前揭說明，亦非本件確定執行費用程序所得審究，其
    抗告核無理由，應予駁回。
五、據上論結，本件抗告為無理由，依強制執行法第30條之1，
    民事訴訟法第495條之1第1項、第449條第1項、第78條，裁
    定如主文。
中　　華　　民　　國　　96　　年　　9 　　月　　10　　日
                        審判長法  官  何方興
                              法　官  林德盛
                              法  官  王紋瑩
以上正本係照原本作成。
如不服本裁定，應於收受送達後10日內向本院提出再抗告狀（僅
以適用法規顯有錯誤，並經本院之許可者為限），並繳納再抗告
費新台幣1千元；其未表明再抗告理由者，應於提出再抗告後10
日內向本院補提理由書狀（均須按照他造當事人之人數附繕本）
。
抗告時應提出委任律師或具有律師資格之人之委任狀；委任有律
師資格者，另應附具律師及格證書及釋明委任人與受任人有民事
訴訟法第466條之1第1項但書或第2項所定關係之釋明文書影本。
                              書記官  吳家瑩
中　　華　　民　　國　　96　　年　　9 　　月　　10　　日
